【裁判字號】    98,簡上,20
【裁判日期】    980417
【裁判案由】    傷害
【裁判全文】
臺灣板橋地方法院刑事判決              98年度簡上字第20號
上  訴  人  臺灣板橋地方法院檢察署檢察官
上  訴  人
即  被  告  甲○○
上列上訴人因傷害案件，不服本院中華民國97年11月4 日97年度
簡字第7756號第一審刑事簡易判決（聲請簡易判決處刑案號：97
年度偵字第21644 號），提起上訴，本院管轄之第二審合議庭判
決如下：
    主    文
上訴駁回。
    理    由
一、本案經本院合議庭審理結果，認原審審酌卷內證據及一切情
    狀後，以上訴人即被告甲○○所為，係犯刑法第277 條第1
    項之二個傷害罪，而各判處拘役30日，如易科罰金，均以新
    臺幣（下同）1,000 元折算1 日，並定其應執行刑為拘役55
    日，如易科罰金，以1,000 元折算1 日，其認事用法均無違
    誤，量刑亦屬妥適，應予維持，是以除如附件第一審判決書
    有關被告構成累犯之前科應更正如下：「甲○○前於民國85
    年間因偽造有價證券、偽造文書案件，分別經臺灣高等法院
    、最高法院依序以86年度上更一字第1245號、86年度台上字
    第3441號判決，各判處有期徒刑5 年、5 月確定；復於88年
    間因偽造文書案件，經最高法院以90年度台上字第6634號判
    決判處有期徒刑1 年1 月確定；又於94年間因偽造文書案件
    ，經臺灣高等法院以95年度上易字第2167號判決判處有期徒
    刑5 月確定，嗣前三個5 年、5 月、1 年1 月有期徒刑經定
    應執行刑6 年2 月確定，經執行後於91年2 月6 日因縮短刑
    期假釋出監，復因減刑而更定應執行刑為有期徒刑5 年5 月
    及經撤銷假釋應執行殘刑2 年9 月25日，而另一5 月有期徒
    刑經減刑為有期徒刑2 月15日，經接續執行後，於96年10月
    6 日縮刑期滿執行完畢」外，其餘均引用該判決書所記載之
    事實、證據及理由。
二、上訴人臺灣板橋地方法院檢察署檢察官上訴意旨主張：被告
    於判決後，在臺北縣三重市○○○路巧遇告訴人乙○○時，
    仍對其大聲喝，惡行惡狀，讓告訴人心生畏懼、驚恐不已
    ，顯見犯後態度不佳，並無悔意，原審之量刑過輕，請求加
    重量刑云云；另上訴人即被告之上訴意旨則主張：伊因告訴
    人口出穢語辱罵伊，始與之發生口角衝突而動手打告訴人一
    耳光，伊承認此為不對之行為，惟請鈞院體量此係在遭告訴
    人辱罵下之錯誤舉動，請求從輕量刑云云。然按關於刑之量
    定，係實體法上賦予法院得為自由裁量之事項，倘其未逾越
    法定刑之範圍，亦未濫用其權限，即不得任意指為違法。查
    原審已審酌被告遇事不思理性處理，僅因與告訴人間因房屋
    糾紛涉訟，即先後2 次徒手毆打及持球棒毆擊告訴人，兼衡
    酌被告犯後飾言否認（於本件院審理亦只坦承打告訴人一耳
    光），且迄未能與告訴人達成和解以取得諒解，及其品行、
    智識程度、告訴人之傷勢等一切情狀，酌情對被告量處上述
    之刑，此洵非明顯過輕或過重，已足以有效懲儆及教化被告
    。是以檢察官及被告提起上訴，指摘原審判決量刑不當，請
    求撤銷原判決，分別改判較重、較刑之刑，均無理由，應駁
    回其等之上訴。
據上論斷，應依刑事訴訟法第455條之1第1項、第3項、第368 條
、第373條，判決如主文。
本案經檢察官賴建如到庭執行職務。
中    華    民    國    98    年    4     月    17    日
                  刑事第二庭審判長法  官  王屏夏
                                  法  官  吳幸娥
                                  法  官  趙義德
上列正本證明與原本無異。
不得上訴。
                                  書記官  王君倚
中    華    民    國    98    年    4     月    21    日
附錄本案論罪科刑法條全文：
刑法第277條第1項：
傷害人之身體或健康者，處3 年以下有期徒刑、拘役或1 千元以
下罰金。


司法院資訊處製作；財團法人民間司法改革基金會備份。
